臺灣桃園地方法院小額民事判決
110年度桃小字第1712號
原      告  羅丹二期大廈管理委員會

法定代理人  康豐瑋  


被      告  邱秋霞  

上列當事人間請求給付管理費事件，本院於民國110 年12月30 
日言詞辯論終結，判決如下：
    主    文
一、被告應給付原告新臺幣53,332元，及自民國一一○年七月一
    日起至清償日止，按週年利率百分之五計算之利息。
二、訴訟費用新臺幣1,000元由被告負擔。
三、本判決得假執行。
    事實及理由
壹、程序部分：
    被告經合法通知，無正當理由而未於言詞辯論期日到場，且
    核無民事訴訟法第386 條各款所列情形，爰依原告之聲請（
    見本院卷第81頁背面），由其一造辯論而為判決。
貳、實體部分：
一、原告主張：被告係原告社區之區分所有權人，即為門牌號碼
    桃園市○○區○○路000號3樓及543號3樓房屋（下合稱系爭房屋
    ）之所有權人，依羅丹二期大廈社區規約（下稱系爭規約）
    第17條規定，住戶每月應繳納每坪管理費新臺幣（下同）55
    元、店家及空戶優惠9折、年繳95折、汽車位清潔費為200 
    元，而系爭房屋每月應繳管理費及清潔費（下稱管理費）合
    計為3,164元（計算式詳如附表所示）。詎被告僅於民國109
    年1月繳納456元，尚積欠系爭房屋自109年1月起至110年5月
    間之管理費共53,332元（計算式：｛1,580＋1,584｝×17－456＝5
    3,332），經原告屢次催討，被告置之不理，爰依公寓大廈
    管理條例及系爭規約，提起本件訴訟，並聲明：被告應給付
    原告53,332 元，及自起訴狀繕本送達翌日起至清償日止，
    按週年利率5 ％計算之利息。
二、被告雖未於言詞辯論期日到庭，然其曾具狀辯以：被告僅積
    欠系爭房屋之管理費12,842元，且被告已於110年5月22日簽
    發面額12,842元之支票1 紙寄予原告，故被告自無積欠原告
    管理費等語，資為抗辯。並聲明：原告之訴駁回。
三、本院得心證之理由：
  ㈠按區分所有權人或住戶積欠應繳納之公共基金或應分擔或其
    他應負擔之費用已逾2 期或達相當金額，經定相當期間催告
    仍不給付者，管理負責人或管理委員會得訴請法院命其給付
    應繳之金額或遲延利息，公寓大廈管理條例第21條定有明文
    。經查，原告主張被告為系爭房屋之區分所有權人，而被告
    積欠系爭房屋自109年1月起至110年5月間之管理費共53,332
    元之事實，業據其提出郵局存證信函、積欠管理費計算表、
    系爭規約、桃園市桃園地政事務所110年7月5日桃地所資字
    第1100008412號函暨土地登記公務用謄本、建物登記公務用
    謄本等（見本院卷第5至6頁、第10至24頁、第32至35頁）在
    卷可佐，經核與其所述相符，是本院綜合各項證據調查結果
    及全辯論意旨，堪認原告之主張為真實。
  ㈡被告雖以前詞置辯，並提出郵局存證信函及支票為憑。然查
    ，原告於本院詢問時供稱：原告雖有收到被告簽發之支票，
    惟被告主張其未實際居住，遂在自行計算管理費金額後，再
    將該等金額之數目打7折，是被告計算之金額與系爭規約之
    規定不符，致原告無法兌現以核帳，嗣原告欲退還該紙支票
    時，被告亦拒不收受等語（見本院卷第81頁），復觀諸被告
    所提之郵局存證信函，其中確實記載被告以系爭房屋之坪數
    乘上每坪55元及空戶優惠9折後，又再自行乘以0.7，進而計
    算出被告所稱積欠之管理費12,842元（見本院卷第38頁），
    惟上開金額之計算顯與系爭規約之約定不符，被告復未說明
    該等計算之憑據，原告亦未於上開支票兌現期限內兌領票款
    ，是被告空言泛指已清償上開管理費云云，而未提供其他事
    證為憑，則其上開所辯，自非可取。
  ㈢綜上，原告請求被告給付管理費53,332 元為有理由，應予准
    許。
四、末按給付無確定期限者，債務人於債權人得請求給付時，經
    其催告而未為給付，自受催告時起，負遲延責任。其經債權
    人起訴而送達訴狀，或依督促程序送達支付命令，或為其他
    相類之行為者，與催告有同一之效力；又遲延之債務，以支
    付金錢為標的者，債權人得請求依法定利率計算之遲延利息
    ，而應付利息之債務，其利率未經約定，亦無法律可據者，
    週年利率為5 ％，民法第229 條第2 項、第233 條第1 項前
    段及第203 條分別定有明文。查，本件原告請求被告給付管
    理費53,332 部分，係以支付金錢為標的，復未約定利息，
    而管理費應每月繳納，且本件管理費未於110 年5 月前按期
    繳納即已遲延，則原告就上述得請求之金額，併請求自起訴
    狀繕本送達被告之翌日即110 年7 月1日（見本院卷第42頁
    ）起至清償日止，按年息5 ％計算之利息，同為有據。
五、綜上所述，原告依公寓大廈管理條例第21條及系爭規約之規
    定，請求被告給付53,332 元，及自110 年7 月1日起至清償
    日止，按週年利率5 ％計算之利息，為有理由，應予准許。
六、本件係依民事訴訟法第436 條之8適用小額訴訟程序所為被
    告敗訴之判決，爰依同法第436條之20之規定，依職權宣告
    假執行。
七、本件事證已臻明確，兩造其餘攻擊防禦方法及所提證據，經
    核與判決結果不生影響，爰不逐一論述。
八、訴訟費用負擔之依據：民事訴訟法第78 條，並依同法第436
    條之19第1 項規定，確定訴訟費用額如主文第2項所示。
中　　華　　民　　國　　111 　年　　1 　　月　　21　　日
                  桃園簡易庭  法  官  顏嘉漢
以上為正本係照原本作成。
如不服本判決，應於送達後20日內，向本院提出上訴狀並表明上
訴理由，如於本判決宣示後送達前提起上訴者，應於判決送達後
20日內補提上訴理由書（須附繕本）。
如委任律師提起上訴者，應一併繳納上訴審裁判費。   
中　　華　　民　　國　　111 　年　　1 　　月　　21　　日
                              書記官  楊上毅
附表：
編號 房屋地址 坪數 每月管理費用（新臺幣） 1 桃園市○○區○○路000號3樓 31.92坪 31.92×55×0.9＝1,580元 2 桃園市○○區○○路000號3樓 32坪 32×55×0.9＝1,584元 合計   1,580＋1,584＝3,164元 

附錄：
一、民事訴訟法第436條之24第2項：
    對於小額程序之第一審裁判上訴或抗告，非以其違背法令為
    理由，不得為之。
二、民事訴訟法第436條之25：
    上訴狀內應記載上訴理由，表明下列各款事項：
    (一)原判決所違背之法令及其具體內容。
    (二)依訴訟資料可認為原判決有違背法令之具體事實。
三、民事訴訟法第471條第1項：（依同法第436條之32第2項規定
    於小額事件之上訴程序準用之）
    上訴狀內未表明上訴理由者，上訴人應於提起上訴後20日內
    ，提出理由書於原第二審法院；未提出者，毌庸命其補正，
    由原第二審法院以裁定駁回之。